【裁判字號】    90,毒抗,39
【裁判日期】    900214
【裁判案由】    戒治
【裁判全文】
臺灣高等法院臺南分院刑事裁定                    九十年度毒抗字第三九號 Ｃ
      抗  告  人  甲  ○  ○
右列抗告人甲○○因毒品危害防制條例案件，不服臺灣臺南地方法院中華民國八十九
年十二月十三日裁定（八十九年度毒聲字第三五五一號）提起抗告，本院裁定如左：
      主      文
抗告駁回。
      理      由
一、抗告意旨略以：抗告人並未於民國八十九年九月十六日或之前一、二日內，施用
    第二級毒品安非他命，因抗告人曾於上開期間到過居住於台南縣白河大竹里六順
    宮（寺廟）附近拜訪綽號「包仔」之友人，當進入其房間時，適逢「包仔」剛吸
    安非他命，房間內邇漫安非他命之煙霧，煙霧隨抗告人之自然呼吸而進入抗告人
    體內，抗告人當時又有感冒，服用感冒藥劑，是否因此驗尿呈現陽性。然抗告人
    深信經歷前二次吸毒經勒戒後，已不再吸用安非他命，不可能從尿液中驗出安毒
    陽性反應，原尿液檢驗報告容有錯誤，為此提起抗告，請求再鑑定尿液，並撤銷
    原裁定云云。
二、經查：抗告人甲○○前因施用毒品案件，經依臺灣彰化、嘉義地方法院先後裁定
    送觀察、勒戒後，均無繼續施用毒品之傾向，由臺灣彰化、嘉義地方法院檢察署
    檢察官分別以八十九年度偵字第一七二一號、八十九年度毒偵字第一○八三號處
    分不起訴在案。詎甲○○為警於八十九年九月十六日依列管毒品人口採尿作業程
    序對其採尿結果，發現其尿液有甲基安非他命陽性反應，此有長榮管理學院出具
    之尿液檢驗報告書附卷可稽。又抗告人之尿液係先經篩檢有安非他命陽性反應，
    再經以（GC／MS）確認甲基安非他命陽性反應，有長榮管理學院濫用藥品尿液檢
    驗報告乙紙附卷可稽，而（GC／MS）即氣相層析質譜儀分析法，理論上，扣除人
    為因素（例如檢體污染），「氣相層析質譜儀」之精確度接近百分之百，發生假
    陽性之錯可能性極低，此有行政院國軍退除役官兵輔導委員會榮民總醫院八十三
    年三月一日北總有字第０一八五五號函可資參照足見其有於八十九年九月十六
    日或之前一、二日有施用安非他命之實。抗告人空言認尿液檢驗有誤，其請求再
    鑑定尿液亦無必要。又查二手煙煙霧內之毒劑量甚低，吸到二手煙不會造成尿液
    有毒品反應，為醫學界公認之事實，抗告人之尿液檢出有甲基安非他命陽性反應
    ，應非吸到二手煙所造成。另抗告人並未提出任何證據以證明其曾服用任何感冒
    藥，以供本院查證，其空言主張，殊難採信。原法院按刑案資料查註紀錄表核被
    告係三犯毒品危害防制條例第十條之罪，依檢察官之聲請以毒品危害防制條例第
    二十條第三項規定，聲請裁定令入戒治處所施以強制戒治，於法並無不合。綜上
    所述，本件抗告為無理由，應予駁回。
三、據上論斷，應依刑事訴訟法第四百十二條裁定如主文。
中    華    民    國      九十      年      二      月      十四        日
                                  臺灣高等法院臺南分院刑事第二庭
                                      審判長法官  游    明    仁
            法官  陳    清    溪
                                            法官  蘇    重    信
右正本證明與原本無異。
不得抗告。
                                      法院書記官  李    珍    鳳
中    華    民    國      九十      年      二      月      十五        日


司法院資訊處製作；財團法人民間司法改革基金會備份。
